# 固定资产进行税额转出

提问人：中诚羊 zkj 时间：2015-11-06 16:26:33
陈老师好！有一来料加工企业，本月购进固定资产进项税额 10000 元，因来料加工费收入免税，当月购进固定资产转出的进项税额10000 元是转入固定资产科目吧？象这样免税企业购进的固定资产不进行价税分离直接列入固定资产可以么？

回答人：chenyiwei
此类固定资产对应的进项税额是从购入开始就不能抵扣的，应将发票金额全额（包含税款部分）全部计入固定资产的原价。